臺灣士林地方法院刑事判決
111年度金訴字第148號
公  訴  人  臺灣士林地方檢察署檢察官
被      告  李世閔



            韋成宗



上  一  人
選任辯護人  林敬哲律師（法律扶助）
上列被告因詐欺等案件，經檢察官提起公訴（110年度偵字第608
4號），本院判決如下：
    主  文
李世閔犯三人以上共同詐欺取財罪，處有期徒刑壹年肆月。未扣
案犯罪所得新臺幣伍仟元沒收，於全部或一部不能沒收或不宜執
行沒收時，追徵其價額。
韋成宗犯三人以上共同詐欺取財罪，處有期徒刑壹年拾月。
    事  實
一、韋成宗（綽號「小黑」）、李世閔於民國109年11月間加入
    姓名年籍不詳、綽號「凱哥」等不詳成年人所組成具有持續
    性、牟利性之詐騙集團犯罪組織，擔任收水、車手等工作並
    收取報酬。韋成宗、李世閔即與「凱哥」等該詐騙集團所屬
    其他成員，共同意圖為自己不法之所有，基於三人以上共同
    詐欺取財（無證據證明李世閔、韋成宗主觀上知悉其他共犯
    冒用公務機關及公務員名義詐欺取財之犯行，詳後述）及掩
    飾、隱匿特定犯罪所得之去向、所在之洗錢犯意聯絡，先由
    該詐騙集團某不詳成員於109年12月9日13時許，冒用「李警
    官」名義撥打電話予曾月娥，佯稱：曾月娥之健保卡遭鎖卡
    ，是否於12月4日至台大醫院就診心臟科與林口長庚醫院就
    診腎臟科，是否有領取殘障補助6萬元等語，曾月娥回以沒
    有，再將電話轉予自稱「林主任」向曾月娥詢問：在哪間銀
    行有存款，這些銀行帳戶會被凍結，要曾月娥解除定存，同
    時領取新臺幣（下同）48萬元回家，將48萬元帶至臺北市南
    港區成功路1段94巷對面土地公廟，交予前來取款的年輕人
    云云，致曾月娥陷於錯誤，依指示於同日解除85萬元定存，
    並提領48萬元放入紅色紙袋內，於同日15時33分至37分許在
    上址將紅色紙袋交予前來收款之李世閔後離去，李世閔得手
    後，再數度轉乘計程車前往桃園市楊梅區，於同日17時51分
    許，在桃園市○○區○○○路000號加油站內搭上前來收水之韋成
    宗駕駛之車牌號碼000-0000號白色自用小客車，再將款項轉
    交韋成宗層轉不詳上游共犯，以此方式掩飾、隱匿該犯罪所
    得之去向及所在。嗣因曾月娥察覺遭詐騙而報警處理，經警
    方調閱路口監視器拍攝到「面交車手」李世閔及韋成宗胞弟
    謝成翰所承租之上開車輛，始循線查獲。
二、案經曾月娥訴由臺北市政府警察局南港分局報告臺灣士林地
    方檢察署檢察官偵查起訴。
    理  由
一、本判決所引用被告李世閔、韋成宗以外之人於審判外之陳述
    ，雖屬傳聞證據，然被告2人及韋成宗之辯護人於本院準備
    程序中及審理時，或表示同意有證據能力，或不爭執證據能
    力，且亦未於言詞辯論終結前聲明異議（見本院卷一第210
    、382頁、卷二第11至14頁），本院審酌上開證據資料作成
    時之情況，尚無違法不當及證明力明顯過低之瑕疵，亦認為
    以之作為證據應屬適當，爰依刑事訴訟法第159條之5規定，
    認有證據能力。
二、訊據李世閔就上開109年12月9日前往臺北市南港區成功路1
    段94巷對面土地公廟，向告訴人曾月娥領取內有48萬元現金
    之紅色紙袋，再依序轉交給上游共犯等情坦承不諱；韋成宗
    雖不否認於109年12月9日17時51分許曾駕駛車牌號碼000-00
    00號白色自用小客車至桃園市○○區○○○路000號加油站搭載李
    世閔等節，惟矢口否認有何三人以上共同詐欺取財、洗錢等
    犯行，辯稱：我雖然曾經與李世閔一起擔任「凱哥」集團底
    下之車手、收水，但是在本案109年12月9日以前，之前在新
    竹看守所羈押時，李世閔有在隔壁房間跟我說蔡廷緯要求他
    把全部犯行都推給我，這樣大家就會沒事，實際上本案我並
    未參與，跟我沒有關係，就連李世閔自己應該也不知道這條
    是不是幫「凱哥」做的，案發當天是李世閔打電話給我，我
    載他去平鎮一起吃東西，再把他載回家，他沒有交錢給我云
    云；韋成宗之辯護人為其辯以：從本案與新竹、臺南等案件
    之時序觀察，數案都是在不同時間點被查獲，而韋成宗因為
    在新竹的案件被羈押，從該案以後，所有的共犯可能因為不
    想供出其他人而栽贓已經被抓到的韋成宗，才開始說韋成宗
    是他們的上游；李世閔針對自己是否有交付贓款給韋成宗乙
    節，前後說詞反覆，顯然不可信，依照卷存證據，也無從補
    強共犯李世閔、黃永輝、蔡廷緯等人之說詞，自難逕予推認
    李世閔的上游就是韋成宗；而韋成宗在新竹之另案業已認罪
    ，李世閔也並非每個案件都將贓款交給韋成宗，若非韋成宗
    本案確實未參與，實無單獨就本案予以否認之理，是本案應
    諭知韋成宗無罪云云。經查：
（一）上開事實欄中所載：告訴人於109年12月9日因遭詐騙集團
      不詳成員以冒用政府機關公務員詐騙，而前往銀行解除定
      存後，將領取之48萬元現金放入紅色紙袋，帶至指定地點
      交給依指示前來領取之李世閔，李世閔離去後，又數度轉
      乘計程車前往桃園市○○區○○○路000號加油站內搭上韋成宗
      駕駛之車牌號碼000-0000號白色自用小客車等事實，除據
      李世閔、韋成宗2人坦認如前外，並據告訴人於警詢中指
      訴歷歷（見臺灣士林地方檢察署110年度偵字第6084號卷
      ，下稱偵卷，第123至124、125至127頁），且有臺北市政
      府警察局案發過程檢視照片（見偵卷第59至69頁）、告訴
      人之郵局帳號00000000000000號帳戶存摺內頁影本（見偵
      卷第133頁）在卷可稽，首堪認定。
（二）韋成宗及辯護意旨雖以前開情詞置辯，稱本案與韋成宗無
      關，李世閔並未將詐欺贓款交予韋成宗云云，然為本院所
      不採，茲將理由分述如下：
　　1.李世閔自本案遭查獲、偵查以來，直到在本院審理時以證
      人身分接受交互詰問時，均陳稱案發當天其有將告訴人交
      付內有48萬元之紅色紙袋帶到韋成宗白色自用小客車上交
      付韋成宗等情一致，此有其110年5月12日檢察官訊問筆錄
      （見偵卷第165至169頁）、111年4月27日本院訊問筆錄（
      見本院卷一第138頁）、111年7月5日本院訊問筆錄（見本
      院卷一第296至297頁）、111年7月18日本院準備程序筆錄
      （見本院卷一第382頁）、111年7月20日本院審理筆錄（
      見本院卷一第393至398、401頁）存卷可查，且與前開加
      油站前監視器錄影畫面截圖所示內容相合（見偵卷第68至
      69頁），應屬有據而可採信。
　　2.李世閔雖於本院111年7月20日審理中，交互詰問完畢後，
      審判長令其與韋成宗對質時，改稱：我上了韋成宗的車子
      後，跟韋成宗一起去平鎮，韋成宗載我回家後，我再把紅
      色袋子中的現金交給黃永輝；我之前在新竹看守所羈押，
      110年2月28日出所前1、2天，蔡廷緯有在舍房內叫我把事
      情都推給韋成宗，我就在舍房喊韋成宗，跟他說「斧頭（
      即蔡廷緯）叫我把事情都推給你」，之後我接受訊問時，
      才開始改口說韋成宗有參與詐騙等語（見本院卷一第407
      頁），然該等情詞要與其前開歷次陳述一致之內容顯有齟
      齬，已難盡信；又李世閔於本案110年1月12日在新竹看守
      所接受警詢調查時，即已陳稱：我收取告訴人交付之贓款
      後，是前往楊梅區搭乘1台白色自用小客車，並在車上將
      裝有贓款之紅色提袋交付給綽號「小黑」之男子（即韋成
      宗），當初是蔡廷緯介紹我加入詐騙集團的，我負責提款
      及面交，「小黑」是收取贓款的，他交付工作機給我，會
      撥打工作機給我，告知我面交詐騙贓款之地點，並會告訴
      我要一直變換計程車規避警方查緝等情綦詳（見偵卷第48
      至50頁），顯然與其在本院審理時改稱「在110年2月28日
      前1、2天受蔡廷緯指示後，才將所有犯行推給韋成宗」等
      情不符；再者，李世閔、韋成宗辯稱「李世閔上車後並未
      交付紅色紙袋內之現金，而係由韋成宗載李世閔前往平鎮
      吃飯後，再載李世閔回家」等節，更與常理有違，蓋李世
      閔為身懷近50萬元現金鉅款之車手，理應盡快依指示尋得
      上游共犯交水完成工作，以期能盡速領取報酬，並降低身
      懷鉅款時遭人贓俱獲之風險，豈有在領得贓款後，大費周
      章地數度換搭不同計程車，迂迴變換行蹤至與詐騙地點無
      涉之楊梅，卻不急著交付贓款，反而與韋成宗相約至平鎮
      吃飯後，再返回住處交付贓款予不詳上游共犯之理？因認
      李世閔前開更異之說法，係配合韋成宗當庭答辯方向所為
      迴護之詞，要與事實不符，而屬偽證，不足採信，是李世
      閔確有將告訴人交付之詐騙贓款帶至韋成宗車上，並轉交
      韋成宗等情，至為明確，韋成宗及辯護意旨空言辯稱李世
      閔前後所供不一且無補強云云，自非可採。　
    3.辯護意旨雖辯稱本案其他共犯係因韋成宗先因新竹另案遭
      到羈押，始陸續將本案栽贓給韋成宗云云，惟查，韋成宗
      於新竹另案訊問後，遭法院自110年1月20日起羈押時（見
      臺灣新竹地方檢察署110年度偵字第1404號卷，下稱新竹
      偵卷，第62至66頁），本案共犯李世閔早已於110年1月12
      日在新竹看守所羈押中接受警詢，且供出韋成宗為上游收
      水共犯等情，前已敘及，又韋成宗於前開羈押訊問中，亦
      已坦承自己可領取蔡廷緯介紹李世閔入「凱哥」詐騙集團
      擔任車手後拿到詐騙金額的1.5％等情（見新竹偵卷第61頁
      ），於本案偵審訊問中更不否認於本案109年12月9日以前
      ，已與李世閔共同參與詐騙集團犯行，1次是在關西向李
      世閔收款，另外1次忘記了等情（見偵卷第16頁、本院卷
      一第209至210頁），要難認有辯護意旨前開所指共犯見韋
      成宗在押後始陸續栽贓之情存在。另本案韋成宗所犯為最
      輕本刑有期徒刑1年以上之罪，刑度非輕，縱韋成宗已於
      新竹另案坦承犯行，基於趨吉避凶、不甘受罰等人性之常
      ，衡情韋成宗仍有於本案卸責圖脫之動機存在，自難以韋
      成宗於另案認罪即逕認其於本案中之供述盡皆可採；況本
      案勾稽前開共犯李世閔之陳述及現場監視器錄影畫面等客
      觀證據，依經驗法則、論理法則加以推論，殆無「李世閔
      將贓款帶上韋成宗車輛後，未交付贓款而一同前往他處用
      餐」之合理可疑存在，自堪認韋成宗確有收受李世閔交付
      告訴人被害贓款之犯行無疑，辯護意旨此部分所質，亦屬
      無據。
（三）綜上所述，李世閔前開自白領取告訴人款項後前往楊梅交
      水予韋成宗等情，應具任意性，且與事實相符；韋成宗所
      辯，無非臨訟卸責之詞，不足採信，辯護意旨為其所辯，
      亦非有據。本案事證明確，被告2人犯行堪以認定，應予
      依法論罪科刑。　　　
三、論罪科刑：
（一）按加重詐欺罪，係侵害個人財產法益之犯罪，其罪數之計
      算，核與參與犯罪組織罪之侵害社會法益有所不同，審酌
      現今詐欺集團之成員皆係為欺罔他人，騙取財物，方參與
      以詐術為目的之犯罪組織。倘若行為人於參與詐欺犯罪組
      織之行為繼續中，先後多次為加重詐欺之行為，因參與犯
      罪組織罪為繼續犯，犯罪一直繼續進行，直至犯罪組織解
      散，或其脫離犯罪組織時，其犯行始行終結。故該參與犯
      罪組織與其後之多次加重詐欺之行為皆有所重合，然因行
      為人僅為一參與犯罪組織行為，侵害一社會法益，屬單純
      一罪，應僅就「該案中」與參與犯罪組織罪時間較為密切
      之首次加重詐欺犯行論以參與犯罪組織罪及加重詐欺罪之
      想像競合犯，而其他之加重詐欺犯行，祗需單獨論罪科刑
      即可，無需再另論以參與犯罪組織罪，以避免重複評價。
      是如行為人於參與同一詐欺集團之多次加重詐欺行為，因
      部分犯行發覺在後或偵查階段之先後不同，肇致起訴後分
      由不同之法官審理，為裨益法院審理範圍明確、便於事實
      認定，即應以數案中「最先繫屬於法院之案件」為準，以
      「該案件」中之「首次」加重詐欺犯行與參與犯罪組織罪
      論以想像競合。縱該首次犯行非屬事實上之首次，亦因參
      與犯罪組織之繼續行為，已為該案中之首次犯行所包攝，
      該參與犯罪組織行為之評價已獲滿足，自不再重複於他次
      詐欺犯行中再次論罪，俾免於過度評價及悖於一事不再理
      原則。至於「另案」起訴之他次加重詐欺犯行，縱屬事實
      上之首次犯行，仍需單獨論以加重詐欺罪，以彰顯刑法對
      不同被害人財產保護之完整性，避免評價不足（最高法院
      109年度台上字第3945號判決意旨參照）。查被告2人於本
      案中係參與由被告2人、「凱哥」及所屬3名以上不詳成年
      人所組成，以施用詐術為手段，組成之目的在於向本案告
      訴人及其他不特定多數人騙取金錢，具持續性、牟利性特
      徵之詐騙集團，且其等因參與同一詐騙集團，另經臺灣新
      竹地方檢察署檢察官以110年度偵字第1047號等起訴參與
      犯罪組織罪嫌，該案於110年6月16日即已繫屬於臺灣新竹
      地方法院，在本案111年1月18日繫屬本院之前等情，除據
      李世閔於本院審理時自承不諱（見本院卷二第20至21頁）
      外，亦有臺灣高等法院被告前案紀錄表存卷可查（見本院
      卷一第33、45頁），是依前開說明，本案已非被告2人繼
      續參與該犯罪組織過程所犯數案中「最先繫屬於法院之案
      件」，自無再就本案中加重詐欺犯行與參與犯罪組織論以
      想像競合之必要。　　　　
（二）過去實務認為，行為人對犯特定犯罪所得之財物或利益作
      直接使用或消費之處分行為，或僅將自己犯罪所得財物交
      予其他共同正犯，祇屬犯罪後處分贓物之行為，非洗錢防
      制法所規範之洗錢行為，惟依洗錢防制法之新法規定，倘
      行為人意圖掩飾或隱匿特定犯罪所得來源，而將特定犯罪
      所得直接消費處分，甚或交予其他共同正犯，而由共同正
      犯以虛假交易外觀掩飾不法金流移動，即難認單純犯罪後
      處分贓物之行為，應仍構成洗錢防制法第2條第1或2款之
      洗錢行為（最高法院108年度台上字第1744號判決意旨參
      照）。本案被告2人及其他詐騙集團成員對告訴人實行刑
      法第339條之4第1項第2款加重詐欺犯行，為最輕本刑6月
      以上有期徒刑之罪，屬洗錢防制法第3條第1款所稱特定犯
      罪，而在收受告訴人遭詐欺而交付之款項後，再層層轉交
      予不詳上游共犯，已掩飾、隱匿該特定犯罪所得之去向及
      所在，揆諸上開說明，自非單純犯罪後處分贓物之不罰後
      行為，該當洗錢防制法第2條第2款所指之洗錢行為無訛。
（三）本案詐騙集團雖以冒用政府機關公務員名義之方式對告訴
      人施用詐術，惟現今詐騙集團詐騙手法、名目多端，並非
      必然會以冒用政府機關或公務員名義之方式為之，且詐騙
      集團內部分工精細，除發起或主持、操縱者有橫向聯繫之
      外，負責招攬成員、收購人頭帳戶、實施詐術、取款或提
      領款項者，彼此之間未必會相互認識並明確知悉他人所實
      施之犯行內容，則被告2人對本案詐騙集團不詳成員係以
      冒用政府機關公務員名義方式為本案詐欺手段乙節，主觀
      上是否知悉，顯有疑義，復查無其他積極證據可證明被告
      2人均知悉上開犯罪手段且參與其中，是核被告2人所為，
      均係犯刑法第339條之4第1項第2款三人以上共同詐欺取財
      罪及洗錢防制法第14條第1項洗錢罪。起訴意旨主張被告2
      人有刑法第339條之4第1項第1款「冒用政府機關及公務員
      名義」加重要件部分，應有誤會，然其等所為構成同條項
      第2款三人以上共同詐欺取財罪，此僅為加重條件之減縮
      ，被告2人所犯仍屬構成要件及法條相同之加重詐欺罪，
      無庸變更起訴法條。　　　　　　　　
（四）共同實行犯罪行為之人，在合同意思範圍以內，各自分擔
      犯罪行為之一部，相互利用他人之行為，以達其犯罪之目
      的者，即應對於全部所發生之結果，共同負責，不問犯罪
      動機起於何人，亦不必每一階段犯行，均經參與；再關於
      犯意聯絡，不限於事前有所協議，其於行為當時，基於相
      互之認識，以共同犯罪之意思參與者，亦無礙於共同正犯
      之成立，且數共同正犯之間，原不以直接發生犯意聯絡者
      為限，即有間接之聯絡者，亦包括在內；而詐欺集團成員
      ，以分工合作之方式，各自分擔犯罪行為之一部，相互利
      用他人之行為，以達詐欺取財之目的，即應負共同正犯責
      任，不必每一階段犯行均經參與，且犯意之聯絡，亦不以
      直接發生者為限，其有間接之聯絡者，亦屬之（最高法院
      28年度上字第3110號、85年度台上字第6220號、97年度台
      上字第2946號判決意旨參照）。查本案詐騙集團犯罪組織
      詐欺取財之運作模式，係由某集團成員對告訴人施詐得逞
      後，告訴人先依指示將財物交予李世閔，再依上游指示層
      層轉交韋成宗等不詳上游，以完成詐欺取財、洗錢之目的
      。雖無證據證明被告2人係直接以電話對告訴人施詐之人
      ，然被告2人參與部分為整個詐騙集團犯罪計畫中不可或
      缺之重要環節，自應就其所參與犯行所生之全部犯罪結果
      共同負責，故被告2人與「凱哥」及其等所屬詐騙集團成
      員間就本案犯行具有犯意聯絡及行為分擔，應論以共同正
      犯。
（五）被告2人所犯上開各罪，係在同一犯罪決意及計畫下所為
      行為，雖然時、地，在自然意義上並非完全一致，然仍有
      部分合致，且犯罪目的單一，依一般社會通念，認應評價
      為一行為方符合刑罰公平原則，屬一行為觸犯數罪名之想
      像競合犯，應依刑法第55條之規定，從一重之三人以上共
      同詐欺取財罪處斷。
（六）按犯前2條之罪，在偵查或審判中自白者，減輕其刑，洗
      錢防制法第16條第2項定有明文。又按想像競合犯之處斷
      刑，本質上係「刑之合併」，其所謂從一重處斷，乃將想
      像競合犯組成之評價上數罪，合併為科刑一罪，其所對應
      之刑罰，亦合併其評價上數罪之數法定刑，而為一個處斷
      刑。易言之，想像競合犯侵害數法益者皆成立犯罪，論罪
      時必須輕、重罪併舉論述，同時宣告所犯各罪名，包括各
      罪有無加重、減免其刑之情形，亦應說明論列，量刑時併
      衡酌輕罪部分量刑事由，評價始為充足，然後依刑法第55
      條前段規定「從一重處斷」，非謂對於其餘各罪可置而不
      論。因此，法院決定處斷刑時，雖以其中最重罪名之法定
      刑，做為裁量之準據，惟於裁量其輕重時，仍應將輕罪合
      併評價在內（最高法院108年度台上字第4405、4408號判
      決意旨參照）。查李世閔於本院審理中自白其掩飾、隱匿
      犯罪所得去向及所在之洗錢行為，已如前述，原應就其所
      犯一般洗錢罪，依洗錢防制法第16條第2項減輕其刑，惟
      其所犯一般洗錢罪屬想像競合犯其中之輕罪，本案犯行係
      從重論以三人以上共同詐欺取財罪，是就此部分想像競合
      輕罪得減輕部分，依上開說明，僅由本院於後述依刑法第
      57條量刑時一併衡酌該部分減輕其刑事由，附此說明。
（七）爰以行為人之責任為基礎，審酌被告2人正值青年，不思
      以正當途徑獲取得財，更無視政府一再宣誓掃蕩詐騙犯罪
      之決心及法規禁令，仍加入詐騙集團犯罪組織擔任車手、
      收水等工作，與其他集團成員利用一般民眾欠缺法律專業
      知識，共同為牟取不法報酬而實行詐騙及掩飾、隱匿不法
      所得去向、所在之洗錢等犯行，所為罔顧法令及他人權益
      ，助長詐騙歪風，紊亂社會經濟秩序，實屬不該；李世閔
      犯後雖坦認己身犯行，卻意圖迴護韋成宗脫罪，韋成宗則
      始終否認犯行，飾詞狡辯，其等迄今又未能與告訴人達成
      和解或賠償損害，犯後態度均屬不佳；另兼衡被告2人於
      本案以前之素行（見臺灣高等法院被告前案紀錄表），並
      參考告訴代理人對量刑表示之意見（見本院卷二第22頁）
      ，及被告2人在本案參與犯罪之程度、手段、分工，暨其
      等自承之智識程度、家庭、生活、經濟狀況（見本院卷二
      第21至22頁）等一切情狀，分別量處如主文第1、2項所示
      之刑。
四、沒收部分：
（一）李世閔供稱犯本案後自上游共犯交付之報酬為5,000至1萬
      元（見本院卷一第398頁），為其犯罪所得，且未扣案，
      另查無刑法第38條之2第2項所定情形，爰為有利被告認定
      ，依刑法第38條之1第1項前段、第3項規定於其所犯罪項
      下諭知沒收5,000元，並於全部或一部不能沒收或不宜執
      行沒收時，追徵其價額。
（二）按犯洗錢防制法第14條之罪，其所移轉、變更、掩飾、隱
      匿、收受、取得、持有、使用之財物或財產上利益，沒收
      之，洗錢防制法第18條第1項前段定有明文。關於犯罪行
      為人犯洗錢防制法第14條之罪，其所掩飾、隱匿之財物本
      身僅為洗錢之標的，難認係供洗錢所用之物，故洗錢行為
      之標的除非屬於前置犯罪之不法所得，而得於前置犯罪中
      予以沒收者外，既非本案洗錢犯罪之工具及產物，亦非洗
      錢犯罪所得，尤非違禁物，尚無從依刑法沒收規定予以宣
      告沒收，自應依上開第18條第1項前段規定予以宣告沒收
      。且此規定係採義務沒收主義，祇要合於前述規定，法院
      即應為相關沒收之諭知，然該洗錢行為之標的是否限於行
      為人者始得宣告沒收，法無明文，是從有利於被告之認定
      ，倘法條並未規定「不問屬於犯罪行為人與否均沒收」時
      ，自仍以屬於被告所有者為限，始應予沒收。查被告2人
      轉交予詐騙集團上游不詳成員之現金，固為洗錢之標的，
      然非被告2人所有，亦無證據證明被告2人有事實上之處分
      權限，依據上開說明，自無從依洗錢防制法第18條第1項
      前段規定宣告沒收或追徵。
五、李世閔於111年7月20日本院審理時具結作證時，就本案是否在韋成宗車上將告訴人遭詐騙之款項交付韋成宗乙節，為與先前在偵查、本院中相異之證詞，顯就本案有關之重大關係事項有矛盾、虛偽陳述之情，前已敘及，是李世閔上開所為，有涉犯刑法第168條偽證之嫌，而此既為本院執行職務所知悉，爰依刑事訴訟法第241條規定，依職權告發，另由檢察官依法處理。　　　　　　　　　　　　
據上論斷，應依刑事訴訟法第299條第1項前段，洗錢防制法第14
條第1項、第16條第2項，刑法第11條、第28條、第339條之4第1
項第2款、第55條、第38條之1第1項前段、第3項，刑法施行法第
1條之1第1項，判決如主文。
本案經檢察官李美金提起公訴，檢察官薛雯文到庭執行職務。
中　　華　　民　　國　　111 　 年　　10　　月　　5　　日
                  刑事第八庭審判長法  官  蔡守訓
                                  法  官  黃依晴
                                  法  官  張毓軒
以上正本證明與原本無異。
如不服本判決應於收受送達後20日內向本院提出上訴書狀，並應
敘述具體理由。其未敘述上訴理由者，應於上訴期間屆滿後20日
內向本院補提理由書( 均須按他造當事人之人數附繕本) 「切勿
逕送上級法院」。
因疫情而遲誤不變期間，得向法院聲請回復原狀。
                                  書記官  黃佩儀
中　　華　　民　　國　　111 　年　　10　　月　　5 　　日
附錄本案論罪科刑法條：
中華民國刑法第339條之4（加重詐欺取財罪）
犯第339 條詐欺罪而有下列情形之一者，處1 年以上7 年以下有
期徒刑，得併科1 百萬元以下罰金：
一、冒用政府機關或公務員名義犯之。
二、三人以上共同犯之。
三、以廣播電視、電子通訊、網際網路或其他媒體等傳播工具，
    對公眾散布而犯之。
前項之未遂犯罰之。

洗錢防制法第14條
有第二條各款所列洗錢行為者，處 7 年以下有期徒刑，併科新
臺幣 5 百萬元以下罰金。
前項之未遂犯罰之。
前二項情形，不得科以超過其特定犯罪所定最重本刑之刑。